---
title: "tidyverse_tutorial"
author: "jh gil"
date: "2019년 01월 27일"
output: html_document
---

```{r setup, include=FALSE}
knitr::opts_chunk$set(echo = TRUE)
```

## Tidyverse Tutorial

tidyverse 연습용 문서입니다.

```{r}
library(tidyverse)
```

## readr 패키지를 활용한 데이터 읽기

read_csv 패키지는 데이터가 커질수록 상대적인 성능이 더욱 우수하다고 알려졌다.

read_csv로 읽은 데이터는 data.frame이 아닌 tibble이라는 클래스로 저장이 된다.

```{r}
data <- read_csv('https://raw.githubusercontent.com/jinseob2kim/jinseob2kim.github.io/master/smc_example.csv')
```

```{r}
# 특정 칼럼의 형태를 지정하고 싶을 때
data <- read_csv('https://raw.githubusercontent.com/jinseob2kim/jinseob2kim.github.io/master/smc_example.csv',
                 col_types = cols(Patient_ID = col_character(), HTN = "c"))
```

```{r}
data
```

```{r}
# read_csv로 읽은 데이터는 data.frame이 아닌 tibble이라는 클래스로 저장이 된다.
class(data)
```

## 파이프 오퍼레이터

tidyverse의 하이라이트는 단연 '%>%' (파이프오퍼레이터, 단축기 Ctrl + Shift + M)

기본적인 공식은 아래와 같다.

- function(X, Y) == X %>% function(Y)

- function(Y, X) == X %>% function(Y, .)

```{r}
data %>% head # head(data)
```

```{r}
data %>% head(n=10)
```

```{r}
10 %>% head(data, .)
```

```{r}
data %>% subset(Sex=='M') %>% head # head(subset(data, Sex == "M"))
```

## tidyverse vs general code

%>% 연산자를 활용하면 직관적인 코드 작성이 가능하다.

%>% 오퍼레이터를 이용하는 경우와 일반적인 코드 작성의 차이를 알아보자

예시는 data 중 남성을 대상으로 DM 여부를 예측하는 Logistic regression 모델을 생성하는 코드이다.

```{r}
# 일반적인 R 코드작성
data_m <- subset(data, Sex == "M")
model <- glm(DM ~ Age + Weight + BMI, data = data_m, family = "binomial")
summ_model <- summary(model)
summ_model$coefficients
```

```{r}
# tidyverse 스타일
data %>%
  filter(Sex == "M") %>% 
  glm(DM ~ Age + Weight + BMI, data = ., family = "binomial") %>%
  summary %>% 
  .$coefficient
```